【裁判字號】    95,上易,415
【裁判日期】    950926
【裁判案由】    違反毒品危害防制條例
【裁判全文】
臺灣高等法院臺南分院刑事判決         95年度上易字第415號
上  訴  人
即  被  告  甲○○
上列上訴人因違反毒品危害防制條例案件，不服臺灣臺南地方法
院94年度易字第1032號中華民國95年6月30日第一審判決（起訴
案號：臺灣臺南地方法院檢察署94年度毒偵字第1723號；移送併
辦字號95年度毒偵字第185號、第329號、第482號、第765號、第
835號），提起上訴，本院判決如下：
    主  文
上訴駁回。
    事  實
一、甲○○前因施用毒品危害防制條例案件，經送戒治處所施以
    強制戒治，於民國八十九年八月三十日停止戒治處分釋放，
    戒治期滿日為九十年二月十六日，未經撤銷停止戒治，徒刑
    部分則經本院判處有期徒刑六月，於九十年三月一日執行完
    畢。詎仍不知悔，於前開強制戒治完畢五年內，復基於施用
    第二級毒品安非他命之概括犯意，自九十四年二月起，至九
    十五年一月二十一日二十二時三十分採尿回溯九十六小時內
    某時許止，在臺南市○區○○路一六五巷八弄三二號住處、
    臺南市○○路路旁等處所，連續多次施用安非他命。嗣於(一)
    九十四年六月二十九日零時三十分許，在臺南市安平區○○
    ○街六六號翔舜汽車旅館二三二室，為警查獲。於(二)九十四
    年十一月十五日四時四十五分許，在臺十七線公路一六０公
    里北向處，為警查獲，並扣得吸食器一個。於(三)九十五年一
    月六日三時十五分許，在臺南市○○路○段六六０號前，為
    警查獲，並扣安非他命四包（含袋共重一．一公克）及玻璃
    吸管二支。於(四)九十五年一月二十一日二十一時三十分許，
    在臺南縣永康市○○○街一八六號前，為警查獲，並扣得安
    非他命二包（含袋分別重０．二及０．七公克）。員警四次
    採尿送驗，均檢出安非他命陽性反應。
二、案經臺南市警察局第六分局報告臺灣臺南地方法院檢察署檢
    察官偵查起訴暨移送併辦。
    理  由
一、訊之上訴人即被告甲○○對於上開犯罪事實坦承不諱，並有
    尿液編號及年籍對照表四紙、長榮大學九十四年七月十九日
    、九十四年十二月十三日、九十五年一月十七日、九十五年
    二月十四日確認報告及法務部調查局九十四年十月十九日調
    科肆字第09400470420號DNA鑑定通知書在卷足憑。以及扣案
    之安非他命四包（含袋共重一．一公克）、二包（含袋分別
    重０．二及０．七公克）、吸食器一個、玻璃吸管二支可資
    佐證。又被告前因施用毒品危害防制條例案件，經送戒治處
    所施以強制戒治，於八十九年八月三十日停止戒治處分釋放
    ，戒治期滿日為九十年二月十六日，未經撤銷停止戒治，有
    臺灣高等法院被告前案紀錄表在卷可佐，被告於五年內又再
    次施用第二級毒品，洵堪認定。
二、按行為後法律有變更者，適用行為時之法律。但行為後之法
    律有利於行為人者，適用最有利於行為人之法律，刑法第二
    條第一項定有明文。而刑法第五十六條之連續犯規定，業於
    九十四年二月二日修正公布而不再適用，並自九十五年七月
    一日施行，從而上開條文修正後，連續犯即不再以一罪論，
    並加重其刑，因而應就各犯行為法律評價並併合處罰，其行
    為後之法律，顯非有利於行為人，自應依刑法第二條第一項
    前段規定以行為時法，適用法律。至於刑法第四十七條修正
    為第四十七條第一項，對被告而言並無有利或不利之情形，
    自不生新舊法比較之問題，應逕依修正前刑法第四十七條規
    定適用法律。此部分經比較新舊法，行為後之法律並非較有
    利於行為人，仍應適用行為時法，則原判決適用行為時法即
    無不當，亦不構成撤銷之事由。
三、查安非他命係第二級毒品，為毒品危害防制條例第二條第二
    項第二款所明定，被告施用安非他命，核其所為，係犯毒品
    危害防制條例第十條第二項之施用第二級毒品罪。被告先後
    多次施用毒品，時間緊接，方法相同，觸犯構成要件相同之
    罪名，顯係基於概括犯意反覆而為，應依連續犯規定論以一
    罪，並依法加重其刑。被告施用毒品前多次持有毒品之低度
    行為，已為施用之高度行為吸收，均不另論罪。公訴人雖僅
    就被告自九十四年二月間起，至九十四年六月二十九日十四
    時三十五分往前回溯九十六小時內某時止，施用第二級毒品
    之犯行提起公訴，然檢察官就犯罪事實一部起訴者，效力及
    於全部，其未經起訴部分與起訴部分有連續犯關係，已如前
    述，應屬裁判上一罪之一部，應併以審判。被告前因施用毒
    品危害防制條例案件，經法院判處有期徒刑六月確定，並於
    九十年三月一日執行完畢，有卷附被告全國前案紀錄表可按
    ，其受有期徒刑之執行完畢，五年內再犯有期徒刑以上之罪
    ，為累犯，依法遞加重其刑。
四、原審以被告就犯罪事實為有罪陳述，認其罪證明確，因予適
    用毒品危害防制條例第十條第二項、第十八條第一項前段，
    刑法第十一條前段、（修正前）第五十六條、（修正前）第
    四十七條、第三十八條第一項第二款規定，並審酌被告業經
    強制戒治完畢，未滿五年，即再犯本罪，且為警查獲多次，
    猶一再吸食，足認其意志不堅，惟因被告尚知坦認犯行，態
    度良好，且施用毒品究屬自戕行為等一切情狀，量處有期徒
    刑十月。並認扣案之第二級毒品安非他命四小包（含袋共重
    一．一公克）、二小包（含袋共重０．九公克），因包裝與
    毒品合而為一，並未分離，均應依毒品危害防制條例第十八
    條第一項前段，沒收銷燬之，吸食器一個，為供被告施用安
    非他命之用，業據被告供明在卷，且在被告座車上查獲，玻
    璃吸管二支亦在被告座車上查獲，均顯為被告所有，供施用
    安非他命之用，應依刑法第三十八條第一項第二款宣告沒收
    。本院經核原判決認事用法，並無不合，量刑亦稱允當。上
    訴意旨，指摘原判決量刑過重，為無理由，應予駁回。
五、臺灣臺南地方法院九十五年毒偵字第八三五號併案意旨另以
    ：甲○○於九十五年三月二十七日，在臺南市○○路一六五
    巷八弄三二號住處施用第二級毒品安非他命。嗣於九十五年
    三月二十七日十五時三十分許，為警在上址查獲，並扣得含
    安非他命殘渣包裝袋及供施用安非他命之燈泡各一個。因認
    甲○○涉犯毒品危害防制條例第十條第二項之罪。併辦意旨
    所認無非以扣案之包裝袋及燈泡等資為論據，訊據被告甲○
    ○則堅詞否認於九十五年三月二十七日有施用第二級毒品安
    非他命，且辯稱：扣案之包裝袋及燈泡等為之前施用毒品所
    留下之物等語。經查：被告於九十五年三月二十七日為警採
    得之尿液，經檢驗後，安非他命類未達法定標準閾值，有長
    榮大學九十五年四月十八日確認報告一紙在卷為憑（詳該案
    卷第十二頁），被告否認於九十五年三月二十七日當日曾施
    用安非他命，尚非無據。且被告於當日被查獲前曾施用安非
    他命，詳如前述，是僅憑扣案之包裝袋及燈泡等，尚不足證
    明被告有併辦部分所指之犯行，因而與前述論罪科刑間即無
    連續犯關係，宜退由檢察官另行處理，附此敘明。
據上論斷，應依刑事訴訟法第三百六十八條，判決如主文。
本案經檢察官蘇南桓到庭執行職務。
中    華    民    國  九十五  年    九    月  二十六  日
                    刑事第二庭  審判長法  官  葉居正
                                      法  官  莊俊華
                                      法  官  李文福
以上正本證明與原本無異。
不得上訴。
                                      書記官  李良倩
中    華    民    國  九十五  年    九    月  二十六  日
附錄：本判決論罪法條
毒品危害防制條例第十條
施用第一級毒品者，處六月以上五年以下有期徒刑。
施用第二級毒品者，處三年以下有期徒刑。


司法院資訊處製作；財團法人民間司法改革基金會備份。
